【裁判字號】    91,上訴,566
【裁判日期】    920211
【裁判案由】    偽造文書等
【裁判全文】
臺灣高等法院高雄分院刑事判決          九十一年度上訴字第五六六號
    上訴人  台灣高雄地方法院檢察署檢察官
    上訴人
    即被告  甲○○  男( 民國.
右上訴人因被告偽造文書等案件，不服臺灣高雄地方法院九十年度訴字第七三六號中
華民國九十年十二月二十日第一審判決（起訴案號：臺灣高雄地方法院檢察署八十九
年度偵字第二一四七二號、併辦案號：同署九十年度偵字第一三二六八、一九一八九
號），提起上訴，本院判決如左：
      主      文
原判決撤銷。
甲○○共同連續行使偽造信用卡，累犯，處有期徒刑肆年。附表一所示偽造於簽帳單
上之署押、附表二所示偽造之信用卡及變造「丙○○」、「乙○○」身分證上之「甲○○」照片各壹張均沒收。
      事      實
一、甲○○於民國（下同）八十五年間，因犯麻醉藥品管理條例之罪，經台灣高雄地
    方法院判處有期徒刑三月，於八十五年七月五日易科罰金執行完畢，仍不思悔改
    ，於八十九年九月二十一日晚上七時左右，在高雄市前鎮夜市，與林義環（原審
    法院審理中）拾獲丁○○所有遺失之小皮夾一個（內有中國信託商業銀行信用卡
    ─卡號0000000000000000號、聯邦銀行信用卡─卡號0000
    000000000000號、高雄市第三信用合作社信用卡─卡號00000
    00000000000號、身分證、駕駛執照一張及現金約新台幣一千元），
    竟欲留供日後盜刷信用卡之用，共同意圖為自己不法之所有，將上開物品侵占作
    己。甲○○與林義環旋共同意圖為自己不法所有，並基於行使偽造私文書及詐欺
    取財之概括犯意聯絡，連續於如附表一編號一至六所示之時間、地點，分持上開
    拾獲之三張信用卡盜刷消費購物，並均偽簽「丁○○」、「Yen Ching hua 」之
    中、英文署名（直式電子簽帳單一式二枚，橫式手刷簽帳一式三枚，下同）於各
    筆簽帳單上（電子式簽帳單一式二聯、橫式手刷簽帳單一式三聯，下同）而偽造
    丁○○刷卡簽名之簽帳單後，持以行使交付各該商店店員，使各該店員誤以為真
    正持卡人消費，而將盜刷購得之物品交付彼等二人，足以生損害於丁○○及各該
    發卡銀行對信用卡管理之正確性。嗣於八十九年九月二十一日二十一時三十分，
   甲○○與林義環復持上述中國信託商業銀行發給丁○○之信用卡，而高雄市前金
    區○○○路二八二之一號「台灣大哥大成功服務中心」，欲刷卡購買諾基亞牌八
    八五０型行動電話機一支，價金新台幣（下同）二萬元、偽簽「丁○○」之中、
    英文署名於該電子式簽帳單上，而偽造丁○○之簽帳單，並行使交付該服務中心
    店員，足以生損害於丁○○及發卡銀行對信用卡管理之正確性，嗣為該服務中心
    經理顏士傑發覺有異，而報警當場查獲甲○○，始未詐財得逞（如附表一編號七
    ）、並扣得甲○○先前盜刷所得之皮包二包、皮帶一條。林義環則乘隙逃逸。
二、甲○○明知綽號「小方」之不詳姓名成年男子，所販售之信用卡均屬偽造，竟賡
    續前行使偽造私文書、詐欺取財及基於行使偽造信用卡之概括犯意，先於不詳時
    間、地點，將其所有照片交與「小方」換貼變造身分證，而與「小方」基於變造
    身分證之犯意聯絡，再於九十年七月九日，在高雄市○○○路之摩登咖啡網站前
    ，以二萬二千元（一張偽造信用卡八千元、變造身分證一張六千元）之代價，向
    「小方」購買外觀分別為荷蘭銀行（卡號0000000000000000號
    ）、渣打銀行（卡號0000000000000000號）發卡之偽造信用卡
    二張（附表二編號一、二），及由「小方」換貼甲○○照片變造完成之「丙○○
    」國民身分證一張。因「渣打銀行」發行之信用卡、已由「小方」偽簽「丙○○
    」姓名於持卡人簽名欄內，甲○○遂於「荷蘭銀行」發行之信用卡持卡人簽名欄
    內，偽簽「丙○○」「jang chia wei 」中、英文署名，而與「小方」共同偽造
    該二張持卡人「丙○○」之信用卡，足以生損害於丙○○，真正持卡人及各該發
    卡銀行對信用卡管理之正確性。暨戶政機關對於國民身分證管理之正確性。嗣於
    九十年七月十四日晚上八時許，甲○○至高雄市○○路家樂福大賣場河東店購買
    筆記型電腦一台（價金三萬七千九百元），結帳時，持上開偽造荷蘭銀行之信用
    卡，交付店員林秀慧而行使之，經林秀慧刷卡後發覺有異，要求出示身分證件，
    甲○○即出示該變造之「丙○○」身分證而行使之，並佯稱欲提領現金而暫離去
    收銀台，足以生損害於丙○○及戶政機關對國民身分證管理之正確性。甲○○旋
    於同日晚上九時許，又至家樂福大賣場河東店，仍欲購買該筆記型電腦一台，並
    交付現金二千九百元與林秀慧，餘款三萬五千元，則持上開偽造之渣打銀行信用
    卡刷卡結帳而行使之，足以生損害於丙○○，真正持卡人及發卡銀行對信用卡管
    理之正確性，然為林秀慧識破，遂報警當場查獲，甲○○始未詐財得逞（附表一
    編號八、九所示），並當場在其身上扣得上開偽造之信用卡二張及變造之「丙○○」國民身分證一張。
三、甲○○明知綽號「阿正」之不詳姓名成年男子，有代為變造身分證並販售偽造之
    信用卡，再承前開行使變造特種文書，行使偽造私文書，行使偽造信用卡及詐欺
    取財之概括犯意，而與「阿正」基於變造身分證之犯意聯絡，先於九十年十月十
    一日下午二時許，在高雄市○○區○○路與自強路口附近，將其所有照片一張交
    與「阿正」，由「阿正」在不詳時間地點換貼於「乙○○」身分證上。翌（十二
    ）日下午二時許，仍在上址，甲○○以共二萬二千元（偽造之信用卡一張八千元
    、變造身分證一張六千元）之代價，向「阿正」購得如附表二編號三至四所示外
    觀分別為台北銀行（卡號0000000000000000號）、花旗銀行（
    卡號0000000000000000號）發卡之偽造信用卡二張，及已換貼
    照片變造完成之「乙○○」國民身分證一張，甲○○並於上開偽造之信用卡背面
    持卡人簽名欄內偽簽「乙○○」之中、英文署名（如附表二編號三、四所示）而
    偽造該等準私文書，特種文書，均足以生損害於「乙○○」，真正持卡人及各該
    發卡銀行對信用卡管理之正確性，既戶政機關對國民身分證管理之正確性。甲○○繼之於附表一編號十至十二所示之時間、地點，持上開偽造之花旗銀行信用卡
    ，盜刷消費，並均偽簽「乙○○」署名於各筆簽帳單上，而偽造屬於私文書之簽
    帳單，持以行使交付與各該商店店員，使店員誤以為真正持卡人消費，而將盜刷
    購買之物品交付，均足以生損害於乙○○，真正持卡人吳岱容，及該發卡銀行對
    信用卡管理之正確性。嗣於同年十月十二日下午四時許，甲○○行經高雄市○○
    區○○路與林森路口時，遇警盤查，竟出示該變造之「乙○○」之身分證，向警
    員行使之，足以生損害於乙○○及戶政機關對國民身分證管理之正確性，旋為警
    識破，當場扣得前開偽造之信用卡二張及變造之「乙○○」國民身分證一張。
四、甲○○明知綽號「小王」之不詳姓名成年男子所交付者為偽造之信用卡，為依「
    小王」指示以偽造信用卡購買機票等物品，取得其價值百分之五十之酬勞，而與
    「小王」共同意圖為自己不法之所有，並承前開行使偽造信用卡，行使偽造私文
    書及詐欺取財、詐欺得利之概括犯意，與「小王」基於概括之犯意聯絡，於九十
    一年二月下旬某日，由「小王」在某處交付如附表二編號五至十所示外觀分別為
    台新銀行（卡號0000000000000000號）、大眾銀行（卡號00
    00000000000000號）、大眾銀行（卡號00000000000
    00000號）、中興銀行（卡號0000000000000000號）、華
    僑銀行（卡號0000000000000000號）、渣打銀行（卡號000
    0000000000000號）、銀行名稱不詳（卡號0000000000
    000000號）發卡之偽造信用卡七張，甲○○並於各該偽造信用卡背面持卡
    人簽名欄內偽簽「李全中」、「ｌｉｃ  ｈｕｎ  ｃｈｕｎｇ」、「李新偉」、
    「ｌｉ  ｈｓｉｎ  ｗｅｉ」之中、英文署名（詳如附表二編號五至十一所示）
    ，而偽造該等準私文書，均足以生損害於「李全中」、「李新偉」，真正持卡人
    及各該發卡銀行對信用卡管理之正確性。甲○○旋於附表一編號十三至廿四所示
    之時間、地點，持偽造之信用卡盜刷清償，並偽簽各該署名於簽帳單上（詳如附
    表一編號十三至廿四所示），而偽造屬於私文書之簽帳單後，持以行使交付與各
    該商店店員，使店員誤以為真正持卡人消費，而將盜刷購買之物品交付，或其獲
    得之財產上不法之利益，均足以生損害於李全中、李新偉，真正持卡人各該發卡
    銀行對信用卡管理之正確性。嗣於九十一年三月六日下午五時許，甲○○再至高
    雄市○○○路六九號五樓之二長福旅行社，欲購買機票三十張（價金共四萬八千
    三百元），而交付行使上開偽造之台新銀行信用卡與長福旅行社職員劉華玉結帳
    刷卡（附表一編號廿五所示），足以生損害於李全中、真正持卡人及發卡銀行。
    因劉華玉事先已得華信銀行之通知，而報警當場查獲，並扣得上開偽造之信用卡
    五張（附表二編號五至九所示，編十、十一所示偽造之信用卡已丟棄）及大華加
    油站簽帳單一張（即附表一編號十六之簽帳單持卡人存根聯）。
五、案由高雄市政府警察局、新興分局、苓雅分局、三民第一分局移送台灣高雄地方
    法院檢察署檢察官偵查起訴及移送併案審理。
    理    由
一、訊據上訴人即被告甲○○對於前開侵占被害人丁○○遺失之皮包及其內財物、盜
    刷丁○○之信用卡，偽簽「丁○○」中、英文署名之簽帳單，以詐取財物；交付
    照片與綽號「小方」、「阿正」，用以變造「丙○○」、「乙○○」之國民身分
    證，並以向「小方」、「阿正」購買之偽造信用卡，盜刷消費，偽簽「丙○○」
    、「乙○○」中、英文署名於簽帳單上，以詐取財物；行使「乙○○」之國民身
    分證；依綽號「小王」之指示，以偽造之信用卡，盜刷消費，偽簽「李全忠」、
    「李新偉」中、英文署名於簽帳單上，以詐取財物等事實，供承不諱，核與被害
    人丁○○、丙○○、吳岱容之指訴，及證人顏士傑、劉華玉、林秀慧、方永仕等
    證述之情節相符，並有如附表一所示之簽帳單、統一發票及附表二所示之偽造信
    用卡等扣案可佐。另扣案之「丙○○」、「乙○○」國民身分證，經內政部警政
    署刑事警察局鑑驗結果，皆認係換貼照片變造者，此有該局九十年十月二日刑鑑
    字第九００五八三號及九十年十一月十九日刑鑑字第二一三０一三號鑑驗通知書
    二紙附卷可稽（原審卷第九七、一二九頁）。是被告之上述自白與事實相符，事
    證明確，被告之犯行洵堪認定。
二、按刑法於九十年六月十八日修正增訂第二百零一條之一第二項關於行使偽造信用
    卡提高刑度之特別規定，同年六月二十日生效。被告連續行使偽造信用卡行為終
    了之日為九十一年三月六日，係在刑法修正施行之後，自應適用修正後之規定論
    處；又在信用卡背面持卡人簽名欄簽名，係表示該信用卡之持卡人為何人，與該
    信用卡上所載錄之持卡人相關電磁資料相配合，具有表示信用卡之簽名者於信用
    卡有效期間內，有權使用該信用卡之辨識及證明之意思表示，是若行為人在他人
    已偽造完成之信用卡背面偽造簽名者，非單純之偽造署押，而屬偽造準私文書之
    行為；又持卡人在信用卡簽帳單上之客戶簽名欄簽名後交還特約商店，依信用卡
    之交易習慣，係表示持卡人確認簽帳單上記載之交易金額無誤，及向發卡銀行請
    求撥付消費款項與特約商店之意，是偽造該簽帳單係成立刑法第二百十條之偽造
    私文書罪；合先明。
三、被告所犯罪名：
  (一)事實欄一部分：被告與林義環共同意圖為自己不法之所有，基於供己盜刷之用而
    侵占丁○○遺失之信用卡等物，所為係犯刑法第三百三十七條之侵占遺失物罪；
    在附表一編號一至七所示各該信用卡簽帳單上偽簽「丁○○」之中、英文署名後
    ，持以行使詐取財物，足以生損害於丁○○，真正持卡人及各該發卡銀行對於信
    用卡管理之正確性，所為係犯刑法第二百十六條、第二百十條之行使偽造私文書
    罪，同法第三百三十七條之侵占遺失物罪及同法第三百三十九條第一項之詐欺取
    財罪。附表一編號七詐欺部分，因偽造簽帳單後被發覺，詐財未得逞，此部分為
    詐欺取財未遂罪。被告偽造署押為偽造簽帳單私文書之階段行為，偽造私文書之
    低度行為，為行使偽造私文書之高度行使所吸收，均不另論罪。被告就此部分犯
    行，與林義環有犯意聯絡及行為分擔，為共同正犯。
  (二)事實欄二部分：被告交其照片與綽號「小方」，用以變造「丙○○」之國民身分
    證，持以行使，足以生損害於「丙○○」，及戶政機關對於戶政之管理，所為係
    犯刑法第二百十六條、第二百十二條之行使變造特種文書罪，此部分行為，與「
    小方」間有犯意聯絡及行為分擔，為共同正犯。其變造之低度行為，為行使之高
    度行為所吸收，不另論罪。又在偽造之信用卡背面偽簽「丙○○」署押，持以盜
    刷行使，詐取財物未果，足以生損害於「丙○○」，真正持卡人及發卡銀行對於
    信用卡管理之正確性等行為，係犯刑法第二百零一條之一第二項前段行使偽造信
    用卡罪，同法第二百十六條、第二百十條之行使偽造私文書罪，行使偽造準私文
    書罪，及同法第三百三十九條第三項、第一項之詐欺取財未遂罪。被告偽簽「丙○○」署名於信用卡上，為偽造準私文書之階段行為，及其意圖供行使之用而收
    受偽造信用卡之低度行為，為行使偽造信用卡之高度行為所吸收，均不另論罪。
    又被告一行為觸犯行使偽造準私文書及行使偽造信用卡二罪，係想像競合犯，應
    從一重之行使偽造信用卡罪處斷。其偽造私文書及偽造準私文書之低度行為，分
    別為行使偽造私文書、行使偽造準私文書之高度行為所吸收，亦不另論罪。
  (三)事實欄三部分：被告交其照片與綽號「阿正」，用以變造「乙○○」之國民身分
    證，持以行使，足以生損害於「乙○○」及戶政機關對於戶政之管理，所為係犯
    刑法第二百十六條、第二百十二條之行使變造特種文書罪，此部分行為，與「阿
    正」間有犯意聯絡及行為分擔，為共同正犯。其變造之低度行為，為行使之高度
    行為所吸收，不另論罪。又在偽造之信用卡背面偽簽「乙○○」署押，持以盜刷
    ，偽簽「乙○○」署押於簽帳單上，詐取財物，足以生損害於「乙○○」，真正
    持卡人及發卡銀行對於信用卡管理之正確性等行為，係犯刑法第二百零一條之一
    第二項前段之行使偽造信用卡罪，同法第二百十六條、第二百十條之行使偽造私
    文書罪、行使偽造準私文書罪及同法第三百三十九條第一項之詐欺取財罪。被告
    意圖供行使之用而收受偽造信用卡之低度行為，為行使偽造信用卡之高度行為所
    吸收，又偽簽署押於信用卡背面及簽帳單上，分別係偽造準私文書及偽造私文書
    之階段行為；均不另論罪。被告一行為觸犯行使偽造準私文書（信用卡背面偽造
    署押部分）及行使偽造信用卡二罪，係想像競合犯，應從一重之行使偽造信用卡
    罪處斷。其偽造私文書，偽造準私文書之低度行為，為行使偽造私文書、行使偽
    造準私文書之高度行為所吸收，亦不另論罪。
  (四)事實欄四部分：被告在綽號「小王」交付之偽造信用卡背面偽簽「李全中」、「
    李新偉」之中、英署名後，持以行使盜刷消費，又偽簽「李金中」、「李新偉」
    之中、英文署名於簽帳單上（附表一編號二五部分未簽簽帳單），持以行使詐取
    財物及不法利益（附表一編號十三、十五部分），足以生損害於「李金中」、「
    李新偉」，真正持卡人及發卡銀行對於信用卡管理之正確性，所為係犯刑法第二
    百零一條之一第二項前段之行使偽造信用卡罪、同法第二百十六條、第二百十條
    之行使偽造準私文書罪、行使偽造私文書罪及同法第三百三十九條第一項、第二
 項之詐欺取財罪、詐欺得利罪（附表一編號第十三、十五部分）。附表一編號二
    五部分，未詐得財物，係犯詐欺取財之未遂罪。被告偽簽署名於信用卡背面及簽
    帳單上，係偽造準私文書、偽造私文書之階段行為，不另論罪。又被告一行為觸
    犯行使偽造準私文書及行使偽造信用卡二罪，係想像競合犯，應從一重之行使偽
    造信用卡罪處斷。其偽造準私文書及偽造私文書之低度行為分別為行使偽造準私
    文書及行使偽造私文書之高度行為所吸收，亦不另論罪。
  (五)被告多次行使偽造信用卡、行使偽造私文書、行使變造特種文書、詐欺取財既遂
    、未遂、詐欺得利等犯行，均時間緊接，各犯同一之罪名，顯係基於概括犯意反
    覆為之，均應依連續犯規定以一罪論（詐欺部分以詐欺取財既遂一罪論），並加
    重其刑。被告所犯侵占遺失物，連續行使偽造信用卡、連續行使偽造私文書、連
    續詐欺取財及連續行使變造特種文書等罪間，有方法結果之牽連關係，應從一重
    之連續行使偽造信用卡罪處斷。被告所為事實欄二、三、四部分所載犯行，雖未
    據公訴人起訴，因與起訴部分具有連續犯、牽連犯之裁判上一罪關係，為起訴效
    力所及，自應併予審理。被告於八十五年間，因犯麻醉藥品管理條例之罪，經臺
    灣高雄地方法院判處有期徒刑三月，於八十五年七月五日易科罰金執行完畢，有
    臺灣高等法院被告全國前案調查表在卷可按，茲於執行完畢後五年內再犯有期徒
    刑之罪，應依累犯規定加重其刑，並依法遞加之。
四、原審論處被告罪刑，固無不合，惟查，(一)被告行使偽造信用卡詐欺取財，共有二
    十五次，原審判決僅認定七次，(二)被告收受、行使之偽造信用卡，共有十一張，
    原審判決認定四張；均有未洽。被告上訴意旨指摘原判決量刑過重，難認有理由
    ，檢察官上訴意旨以被告持偽造乙○○信用卡詐取財物部分（附表一編號一０－
    一二部分），原判決未予審酌不當等情，為有理由，自應將原判決撤銷改判。爰
    審酌被告年輕力壯，不思進取，圖得不法財物，自八十九年九月廿一日起至九十
    一年三月六日止，長期間行使偽造信用卡詐取財物，擾亂信用卡市場，危害多數
    人，情節重大，先後於八十九年九月廿一日、九十年七月十四日、九十年十月十
    二日及九十一年三月六日為警查獲，後三次係在九十年二月廿七日公訴人起訴之
    後，顯見無視法律之規範，惡性非輕，姑念犯罪後坦承犯行，態度尚好等一切情
    狀，量處如主文所示之刑。如附表一所示偽造於簽帳單上之署押，依刑法第二百
    十九條規定宣告沒收。附表二編號一至四所示偽造之信用卡，係被告所有，供其
    犯罪所用之物，編號五至十一所示偽造之信用卡，係共犯「小王」所有，其中編
    號五至七、九至十一所示偽造之信用卡，係供犯罪所用之物，編號八所示偽造之
    信用卡，係預備供犯罪所用之物，編號十、十一所示偽造之信用卡，雖未扣案，
    但不能證明已滅失，均依刑法第三十八條第一項第二款規定宣告沒收。偽造於信
    用卡之署押，因各該信用卡已宣告沒收，故不另沒收之諭知。變造之「丙○○」
    、「乙○○」身分證上「甲○○」照片各一張，係被告所有，供犯罪所用之物，
    依刑法第三十八條第一項第二款宣告沒收。另扣案之皮包二個、皮帶一條係被告
    詐財所得之物，非被告所有，應予發還被害之商家，自不得宣告沒收。
據上論斷，應依刑事訴訟法第三百六十九條第一項前段、第三百六十四條、第二百九
十九條第一項前段、刑法第二十八條、第三百三十七條、第五十六條、第二百零一條
之一第二項、第二百十六條、第二百十條、第二百十二條、第三百三十九條第一項、
第五十五條、第四十七條、第二百十九條、第三十八條第一項第二款，罰金罰鍰提高
標準條例第一條前段，判決如主文。
本案經檢察官張其主到庭執行職務。
中    華    民    國     九十二     年       二       月      十一      日
                              臺灣高等法院高雄分院刑事第五庭
                                  審判長法官  吳水木
                                        法官  趙文淵
                                        法官  洪慶鐘
右正本證明與原本無異。
如不服本判決應於收受本判決後十日內向本院提出上訴書狀，其未述上訴理由者，
並得於提起上訴後十日內向本院補提理由書狀（均須按他造當事人之人數附繕本)「
切勿逕送上級法院」。
                                      書記官  彭筱瑗
中    華    民    國     九十二     年       二       月     十三       日
附錄：本判決論罪科刑法條：
刑法第二百十條：
偽造、變造私文書，足以生損害於公眾或他人者，處五年以下有期徒刑。
刑法第二百十六條：
行使第二百十條至第二百十五條之文書者，依偽造、變造文書或登載不實事項或使登
載不實事項之規定處斷。
刑法第二百零一條之一第二項：
行使前項偽造、變造之信用卡、金融卡、儲值卡或其他相類作為簽帳、提款、轉帳或
支付工具之電磁紀錄物，或意圖供行使之用，而收受或交付於人者，處五年以下有期
徒刑，得併科三萬元以下罰金。
刑法第三百三十七條：
意圖為自己或第三人不法之所有，而侵占遺失物、漂流物或其他離本人所持有之物者
，處五百元以下罰金。
刑法第三百三十九條第一項：
意圖為自己或第三人不法之所有，以詐術使人將本人或第三人之物交付者，處五年以
下有期徒刑、拘役或科或併科一千元以下罰金。
【附表一】
┌──┬───────┬─────┬────┬────────┬─────┐
│編號│  盜刷時間    │ 特約商店 │盜刷金額│  所使用信用卡  │偽造之文書│
├──┼───────┼─────┼────┼────────┼─────┤
│    │八十九年九月二│高雄市區芭│二萬五千│丁○○所有聯邦銀│簽帳單上「│
│    │十一日十九時五│蒂服飾店（│元      │行0000000│丁○○」、│
│ 一 │十七分        │橫式手刷）│        │00000000│「Yen chun│
│    │              │          │        │二號信用卡      │g hua」署 │
│    │              │          │        │                │名各一枚  │
├──┼───────┼─────┼────┼────────┼─────┤
│    │八十九年九月二│高雄市區芭│三萬元  │丁○○所有高雄市│簽帳單上「│
│    │十一日十九時五│蒂服飾店（│        │第三信用合作社四│丁○○」、│
│ 二 │十八分        │橫式手刷）│        │00000000│「Yen chin│
│    │              │          │        │0000000號│g hua」署 │
│    │              │          │        │信用卡          │名各一枚  │
├──┼───────┼─────┼────┼────────┼─────┤
│    │八十九年九月二│高雄市區芭│三萬元  │丁○○所有中國信│簽帳單上「│
│    │十一日二十時  │蒂服飾店（│        │託銀行五四三三七│丁○○」、│
│ 三 │              │橫式手刷）│        │00000000│「Yen chin│
│    │              │          │        │０五九號信用卡  │g hua」署 │
│    │              │          │        │                │名各一枚  │
├──┼───────┼─────┼────┼────────┼─────┤
│    │八十九年九月二│高雄市自強│二萬四千│丁○○所有中國信│簽帳單上「│
│    │十一日二十時四│三路七號建│四百五十│託銀行五四三三七│丁○○」、│
│ 四 │十九分        │台大丸百貨│元      │00000000│「Yen gen │
│    │              │（直式電子│        │０五九號信用卡  │ hua」署名│
│    │              │）        │        │                │各一枚    │
├──┼───────┼─────┼────┼────────┼─────┤
│    │八十九年九月二│高雄市自強│二萬四千│丁○○所有聯邦銀│簽帳單上「│
│    │十一日二十時五│三路七號建│四百五十│行0000000│丁○○」、│
│ 五 │十一分        │台大丸百貨│元      │00000000│「Yen chin│
│    │              │（直式電子│        │二號信用卡      │g hua」署 │
│    │              │）        │        │                │名各一枚  │
├──┼───────┼─────┼────┼────────┼─────┤
│    │八十九年九月二│高雄市自強│二萬六千│丁○○所有中國信│簽帳單上「│
│    │十一日二十時五│三路七號建│八百元  │託銀行五四三三七│丁○○」、│
│ 六 │十九分        │台大丸百貨│        │00000000│「Yen chin│
│    │              │（直式電子│        │０五九號信用卡  │g hua」署 │
│    │              │）        │        │                │名各一枚  │
├──┼───────┼─────┼────┼────────┼─────┤
│    │八十九年九月二│高雄市成功│二萬元（│丁○○所有中國信│簽帳單上「│
│    │十一日二十一時│路台灣大哥│本次詐財│託銀行五四三三七│丁○○」、│
│ 七 │三十六分      │大成功店（│未遂）  │00000000│「Yen chin│
│    │              │直式電子）│        │０五九號信用卡  │g hua」署 │
│    │              │          │        │                │名各一枚  │
├──┼───────┼─────┼────┼────────┼─────┤
│    │九十年七月十四│高雄市河東│三萬七千│偽造之丙○○名義│無        │
│    │日二十時零七分│路家樂福大│九百元（│荷蘭銀行七三六七│          │
│ 八 │              │賣場河東店│本次詐財│00000000│          │
│    │              │（未簽簽帳│未遂）  │八八０五號信用卡│          │
│    │              │單）      │        │                │          │
├──┼───────┼─────┼────┼────────┼─────┤
│    │九十年七月十四│高雄市河東│三萬五千│偽造之丙○○名義│無        │
│    │日二十一時三十│路家樂福大│元（本次│渣打銀行四五０九│          │
│ 九 │五分          │賣場河東店│再次詐財│00000000│          │
│    │              │（未簽簽帳│未遂）  │八０六九號信用卡│          │
│    │              │單）      │        │                │          │
├──┼───────┼─────┼────┼────────┼─────┤
│    │九十年十月十一│高雄市大勇│七千六百│偽造之乙○○名義│簽帳單上「│
│    │日十八時三十三│路六四之二│四十四元│花旗銀行四五六三│乙○○」署│
│ 十 │分            │號華夏旅行│        │00000000│名一枚    │
│    │              │社（直式電│        │七五００號信用卡│          │
│    │              │子）      │        │                │          │
├──┼───────┼─────┼────┼────────┼─────┤
│    │九十年十月十一│高雄市區Ｂ│五千四百│偽造之乙○○名義│簽帳單上「│
│    │日二十一時四十│ＯＳＳＩＮ│零二元  │花旗銀行四五六三│乙○○」署│
│ 十一 │七分          │Ｉ─３１７│        │00000000│名一枚    │
│    │              │（直式電子│        │七五００號信用卡│          │
│    │              │）        │        │                │          │          │
├──┼───────┼─────┼────┼────────┼─────┤
│    │九十年十月十二│高雄市中山│五百元  │偽造之乙○○名義│簽帳單上「│
│    │日十二時五十八│二路一七九│        │花旗銀行四五六三│乙○○」署│
│ 十二 │分            │號大華加油│        │00000000│名一枚    │
│    │              │站（直式電│        │七五００號信用卡│          │
│    │              │子）      │        │        │          │
├──┼───────┼─────┼────┼────────┼─────┤
│    │九十一年二月二│高雄市三多│價值二千│偽造之李全中名義│簽帳單上「│
│    │十七日十四時四│四路高雄華│五百元之│渣打銀行五四０八│李全中」署│
│ 十三 │十九分        │納威秀影城│財產上不│00000000│名一枚    │
│    │              │（直式電子│法利益。│六一０九號信用卡│          │
│    │              │）        │        │                │          │
├──┼───────┼─────┼────┼────────┼─────┤
│    │九十一年二月二│高雄市興中│四萬九千│偽造之李全中名義│簽帳單上「│
│    │十七日十五時十│二路六九號│七百四十│渣打銀行五四０八│李全中」、│
│ 十四 │九分          │五樓之二長│九元    │00000000│「Li chun │
│    │              │福旅行社（│        │六一０九號信用卡│chung」署 │
│    │              │直式電子）│        │                │名各一枚  │
├──┼───────┼─────┼────┼────────┼─────┤
│    │九十一年二月二│高雄市中華│價值六千│偽造之李全中名義│簽帳單上「│
│    │十八日四時三十│路錢櫃ＫＴ│六百三十│渣打銀行五四０八│李全中」、│
│ 十五 │六分          │Ｖ高雄中華│一元之財│00000000│「Li chun │
│    │              │店（直式電│產上不法│六一０九號信用卡│chung」署 │
│    │              │子）      │利益。  │                │名各一枚  │
├──┼───────┼─────┼────┼────────┼─────┤
│    │九十一年三月二│高雄市中山│三百元  │偽造之李全中名義│簽帳單上「│
│    │日三時四十分  │路林森路口│        │渣打銀行五四０八│李全中」署│
│ 十六 │              │大華加油站│        │00000000│名一枚    │
│    │              │（直式電子│        │六一０九號信用卡│          │
│    │              │）        │        │                │          │
├──┼───────┼─────┼────┼────────┼─────┤
│    │九十一年三月二│高雄市一心│六千五百│偽造之李全中名義│簽帳單上「│
│    │日五時四十五分│路巴黎香舍│元      │渣打銀行五四０八│李全中」、│
│ 十七 │              │有限公司（│        │00000000│「Li chun │
│    │              │直式電子）│        │六一０九號信用卡│chung」署 │
│    │              │          │        │                │名各一枚  │
├──┼───────┼─────┼────┼────────┼─────┤
│    │九十一年三月二│高雄市中正│四萬元  │偽造之李全中名義│簽帳單上「│
│    │日十時二十九分│四路二一一│        │渣打銀行五四０八│李全中」、│
│ 十八 │              │號聯強旅行│        │00000000│「Li chun │
│    │              │社（直式電│        │六一０九號信用卡│chung」署 │
│    │              │子）      │        │                │名各一枚  │
├──┼───────┼─────┼────┼────────┼─────┤
│    │九十一年三月四│高雄市林森│四萬八千│偽造之李新偉名義│簽帳單上「│
│ 十九 │日十七時五十二│一路六號交│元      │00000000│李新偉」署│
││分            │通旅行社（│        │00000000│名一枚    │
│    │              │直式電子）│        │號信用卡        │          │
├──┼───────┼─────┼────┼────────┼─────┤
│    │九十一年三月四│高雄市建工│九千七百│偽造之李全中名義│簽帳單上  │
│    │日二十時五十一│路四四０號│二十元  │大眾銀行五四０九│「Li chun │
│ 二十 │分            │藍色狂想牛│        │00000000│chung」署 │
│    │              │仔專賣店（│        │六一二二號信用卡│名一枚    │
│    │              │直式電子）│        │                │          │
├──┼───────┼─────┼────┼────────┼─────┤
│    │九十一年三月五│高雄市五福│二百九十│偽造之李新偉名義│簽帳單上  │
│    │日十四時三十二│四路六三號│五元    │大眾銀行五四０九│「li hsin │
│  │分            │小王子烘焙│        │00000000│wei」署名 │
│    │              │美食即心隆│        │０一一五號信用卡│一枚      │
│    │      │食品（直式│        │                │          │
│    │              │電子）    │        │                │          │
├──┼───────┼─────┼────┼────────┼─────┤
│    │九十一年三月五│高雄市中正│四萬八千│偽造之李新偉名義│簽帳單上「│
│    │日十六時零五分│四路一五一│元      │大眾銀行五四０九│李新偉」、│
│  │              │號金興旅行│        │00000000│「Li hsin │
│    │              │社（直式電│        │０一一五號信用卡│ wei」署  │
│    │              │子）      │        │                │名各一枚  │
├──┼───────┼─────┼────┼────────┼─────┤
│    │九十一年三月六│高雄市三多│一萬二千│偽造之李新偉名義│簽帳單上「│
│    │日十四時零三分│三路一四三│二百元  │大眾銀行五四０九│李新偉」、│
│  │              │號倬眼眼鏡│        │00000000│「Li hsin │
│    │              │行（直式電│        │０一一五號信用卡│ wei」署  │
│    │              │子）      │        │                │名各一枚  │
├──┼───────┼─────┼────┼────────┼─────┤
│    │九十一年三月六│高雄市中山│三百元  │偽造之李新偉名義│簽帳單上「│
│    │日四時五十六分│路林森路口│        │華僑銀行四五六三│李新偉」署│
│  │              │大華加油站│        │00000000│名一枚    │
│    │              │（直式電子│        │三四０七號信用卡│          │
│    │              │）        │        │                │          │
├──┼───────┼─────┼────┼────────┼─────┤
│    │九十一年三月六│高雄市興中│（本次詐│偽造之李全中名義│無        │
│    │日十七時許    │二路六九號│財未遂）│台新銀行四五七九│          │
│  │              │五樓之二長│        │00000000│          │
│    │              │福旅行社（│        │五七０四號信用卡│          │
│    │              │未簽簽帳單│        │                │          │
│    │              │）        │        │                │          │
└──┴───────┴─────┴────┴────────┴─────┘
【附表二】
┌──┬──────┬────────────────┬─────────┐
│編號│外觀發卡銀行│信        用        卡        號│偽  造  之  文  書│
├──┼──────┼────────────────┼─────────┤
│    │荷蘭銀行    │0000000000000000│「丙○○」、「jang│
│ 一 │            │                                │ chia wei」 署名各│
│    │            │                                │ 一枚             │
├──┼──────┼────────────────┼─────────┤
│ 二 │渣打銀行    │0000000000000000│「丙○○」署名一枚│
│    │            │                                │（綽號小方者偽造）│
├──┼──────┼────────────────┼─────────┤
│    │台北銀行    │0000000000000000│「乙○○」、「chan│
│ 三 │            │                    │ g chi Long」署名 │
│    │            │                                │ 各一枚           │
├──┼──────┼────────────────┼─────────┤
│ 四 │花旗銀行    │0000000000000000│「乙○○」署名一枚│
├──┼──────┼────────────────┼─────────┤
│    │台新銀行    │0000000000000000│「李全中」、「 Li │
│ 五 │            │                                │ chun chung」署名 │
│    │            │                                │ 各一枚           │
├──┼──────┼────────────────┼─────────┤
│ 六 │大眾銀行    │0000000000000000│「Li chun chung 」│
│    │            │                                │ 署名一枚         │
├──┼──────┼────────────────┼─────────┤
│ 七 │大眾銀行    │0000000000000000│「  Li hsin wei 」│
│    │            │          │ 署名一枚         │
├──┼──────┼────────────────┼─────────┤
│    │中興銀行    │0000000000000000│「李全中」、「 Li │
│ 八 │            │                                │ chun chung」署名 │
│    │            │                                │ 各一枚           │
├──┼──────┼────────────────┼─────────┤
│ 九 │華僑銀行    │0000000000000000│「 li hsin wei 」 │
│    │            │                                │ 署名一枚         │
├──┼──────┼────────────────┼─────────┤
│    │渣打銀行    │0000000000000000│「李全中」、「 Li │
│ 十 │（已丟棄）  │                                │ chun chung」署名 │
│    │            │                                │ 各一枚           │
├──┼──────┼────────────────┼─────────┤
│    │不詳        │0000000000000000│「李新偉」、「 li │
│ 十一 │（已丟棄）  │                                │ hsin wei」署名各 │
│    │            │                                │ 一枚             │
└──┴──────┴────────────────┴─────────┘
                                                                    ＦＡＫ


司法院資訊處製作；財團法人民間司法改革基金會備份。
